【裁判字號】    95,上訴,2297
【裁判日期】    950725
【裁判案由】    毒品危害防制條例
【裁判全文】
臺灣高等法院刑事判決                 95年度上訴字第2297號
上  訴  人
即  被  告  甲○○
上列上訴人因違反毒品危害防制條例案件，不服台灣台北地方法
院95年度訴字第399號，中華民國95年4月27日第一審判決（起訴
案號：台灣台北地方法院檢察署95年度毒偵字第183號）提起上
訴，本院判決如下：
    主  文
上訴駁回。
    事  實
一、甲○○於民國85年間，因違反麻醉藥品管理條例案件，經台
    灣台北地方法院判處有期徒刑4月，於85年4月29日執行完畢
    ；又於86年間因違反肅清煙毒條例、麻醉藥品管理條例案件
    ，經台灣台北地方法院判處有期徒刑3年2月、5月，應執行
    有期徒刑3年4月並確定，於90年2月4日執行完畢；復於92年
    間因施用毒品案件，經台灣台北地方法院裁定送觀察勒戒，
    認有繼續施用毒品傾向，裁定送戒治處所強制戒治1年，於
    93年9月3日停止戒治出所，於93年10月5日保護管束期滿未
    經撤銷視為強制戒治期滿，由台灣台北地方法院檢察署檢察
    官為不起訴處分，仍不知悔悟。復基於概括之犯意，自94年
    4月間起至同年10月28日上午止，在台北市○○區○○街160
    巷21弄3號住處，連續施用之第一級毒品海洛因多次。嗣為
    警於94年10月28日17時40分許，在台北市○○路與武昌街口
    查獲。
二、案經台北市政府警察局報請台灣台北地方法院檢察署檢察官
    偵查起訴。
    理  由
一、上開犯罪事實，業經被告甲○○於原審及本院審理中坦承不
    諱（見原審卷第14頁、第17頁，本院95年7月11日審判筆錄
    ），且其於94年10月28日為警查獲後所採集之尿液，經檢驗
    結果確呈現鴉片類藥物陽性反應，有臺灣檢驗科技股份有限
    公司94年11月9日濫用藥物尿液檢驗報告在卷可稽（見偵卷
    第7頁）。又被告於92年間因施用毒品案件，經台灣台北地
    方法院以92年度毒聲字第1118號裁定送觀察勒戒，認有繼續
    施用毒品傾向，再以92年度毒聲字第2042號裁定送戒治處所
    強制戒治1年，同院93年度毒聲字第438號裁定停止戒治，所
    餘戒治期間付保護管束，於93年9月3日停止戒治出所，於93
    年10月5日保護管束期滿未經撤銷視為強制戒治期滿，由台
    灣台北地方法院檢察署檢察官於93年11月12日以93年戒毒偵
    字第146號為不起訴處分，有本院被告前案紀錄表在卷可憑
    ，被告於5年內再犯施用第一級海洛因之罪，其事證明確，
    犯行堪以認定，應予依法論科。
二、核被告所為，係犯毒品危害防制條例第10條第1項之施用第
    一級毒品罪。其施用前持有第一級毒品之低度行為，為施用
    之高度行為所吸收，不另論罪。被告犯罪行為後，94年1月7
    日修正，2月2日公布，95年7月1日施行之刑法，雖將連續犯
    之規定刪除，然行為時連續犯論以一罪，較現行數罪併罰，
    較有利於被告，依現行刑法第2條第1項前段，應適用行為時
    法。被告先後多次施用第一級毒品犯行，時間緊接，方法相
    同，觸犯構成要件相同之罪名，顯係基於概括犯意反覆為之
    ，為連續犯，應依刑法第56條規定論以一罪，並加重其刑。
    被告於86年間因違反肅清煙毒條例、麻醉藥品管理條例案件
    ，經台灣台北地方法院判處有期徒刑3年2月、5月，應執行
    有期徒刑3年4月，於90年2月4日執行完畢，有本院被告全國
    前案紀錄表及台北地方法院檢察署刑案資料查註紀錄表在卷
    可憑，其受前開有期徒刑之執行完畢後，5年內再犯本件有
    期徒刑以上之罪，為累犯，應依刑法第47條規定加重其刑，
    並遞加之。
三、原審基此認定，援引毒品危害防制條例第10條第1項、刑法
    第11條前段、第56條、第47條等規定。審酌被告前已因施用
    毒品案件，經觀察勒戒、強制戒治後，仍未能戒除施用毒品
    之惡習，再施用第一級毒品海洛因，戕害自身健康，漠視法
    令禁制，惟尚能坦承犯行，兼衡其犯罪手段、施用毒品之次
    數等一切情狀，量處有期徒刑10月，以示懲儆。又經扣案之
    摩托羅拉牌行動電話、門號0000000000號ＳＩＭ卡、現金新
    台幣9百元及ＢＥＮＱ牌行動電話，與施用毒品無涉，不予
    宣告沒收。經核其認事用法，均無不合（原審判決時，雖未
    及比較連續犯是否適用之法律修正問題，惟因現行刑法第2
    條第1項，以適用行為時法為原則，原審法律適用並無錯誤
    ）。被告上訴意旨，認原判決量刑過重，就原審適法範圍裁
    量權之行使為爭執，惟原審依連續犯、累犯加重其刑後，已
    從輕度之刑量處，上訴核無理由，應予駁回。
四、據上論斷，依刑事訴訟法第368條，判決如主文。
本案經檢察官沈世箴到庭執行職務。
中    華    民    國    95    年    7     月    25    日
                  臺灣高等法院刑事第十六庭
                              審判長法  官  葉騰瑞
                                    法  官  黃俊明
                                    法  官  趙功恆
以上正本證明與原本無異。
如不服本判決，應於收受送達後十日內向本院提出上訴書狀，其
未敘述上訴之理由者並得於提起上訴後十日內向本院補提理由書
（均須按他造當事人之人數附繕本）。
                                    書記官  孫佩琳
中    華    民    國    95    年    7     月    25    日
附錄本案論罪科刑法條全文：
毒品危害防制條例第10條
施用第一級毒品者，處6月以上5年以下有期徒刑。
施用第二級毒品者，處3年以下有期徒刑。


司法院資訊處製作；財團法人民間司法改革基金會備份。
